臺灣彰化地方法院民事判決　96年度訴字第222號
原　　　告　乙○○
被　　　告　丁○○
　　　　　　　　　　　樓
　　　　　　寅○○
　　　　　　丑○○
　　　　　　巳○○
　　　　　　黃○○○
　　　　　　酉○○
　　　　　　子○○
 　　　　　 申○○
　　　　　　Ａ○○
　　　　　　Ｂ○○
　　　　　　丙○○
　　　　　　天○○
　　　　　　午○○
　　　　　　辰○○
　　　　　　甲○○○
　　　　　　亥○○
　　　　　　卯○○
　　　　　　地○○
　　　　　　黃志
　　　　　　辛○○
　　　　　　壬○○
　　　　　　癸○○
　　　　　　Ｅ○○
　　　　　　Ｃ○○起訴狀誤載.
　　　　　　Ｄ○○起訴狀誤載.
　　　　　　庚○○
　　　　　　己○○○
　　　　　　戌○○
　　　　　　玄○○
　　　　　　Ｆ○○
　　　　　　未○○
　　　　　　宙○○
　　　　　　宇○○
　　　　　　財政部國有財產局
上 列一 人
法定代理人　戊○○　　住同上
上列當事人間請求分割共有物事件，本院判決如下：
    主      文
原告之訴駁回。
訴訟費用由原告負擔。
    事實及理由
一、按「訴狀送達後，原告不得將原訴變更或追加他訴。但有下
    列各款情形之一者，不在此限：五該訴訟標的對於數人必須
    合一確定時，追加其原非當事人之人為當事人者。」，民事
    訴訟法第255條第1項第5款定有明文。經查：本件為分割共
    有物之訴，其訴訟標的對於全體共有人必須合一確定，原告
    於起訴後起訴狀送達前，追加後開土地之共有人或原共有人
    之繼承人，即丙○○、天○○、午○○、辰○○、甲○○○
    、亥○○、卯○○、地○○、黃志、辛○○、壬○○、癸○○、Ｅ○○、Ｃ○○、Ｄ○○、庚○○、己○○○、戌○○、玄○○、Ｆ○○、未○○、宙○○、宇○○等人為被告
    ，核與前開規定並無不合，應予准許。
二、原告主張：
  (一)坐落彰化縣鹿港鎮○○段739、796等2筆地號土地（以下簡
    稱系爭土地）係原告及被告丁○○、寅○○、丑○○、巳○○、黃○○○、子○○、酉○○、申○○、Ａ○○、Ｂ○○
    、丙○○、天○○、午○○、辰○○、甲○○○、亥○○，
    及原共有人黃瑞、黃義、黃長湖等人，暨中華民國所有，
    被告財政部國有財產局為其管理機關。
  (二)茲因原共有人黃義已死亡，被告卯○○、地○○、黃志、
    辛○○、壬○○、癸○○、Ｅ○○、Ｃ○○、Ｄ○○、庚○○、己○○○、戌○○、玄○○、Ｆ○○、未○○、宙○○
    、宇○○等人均為其繼承人，就其被繼承人黃義所遺系爭土
    地應有部分，均怠於辦理繼承登記。爰依法請求判決該等繼
    承人應辦理繼承登記，及判決分割系爭土地等語。
三、惟按分割共有物之訴，因其訴訟標的對於兩造當事人必須合
    一確定，為固有必要共同訴訟，故其兩造當事人須為共有人
    全體或其全體繼承人，缺一不可，否則其當事人適格即有欠
    缺。又原告之訴，依其所訴之事實，在法律上顯無理由者，
    法院得不經言詞辯論，逕以判決駁回之，民事訴訟法第249
    條第2項定有明文。經查：原告未列原共有人黃義之合法繼
    承人黃王玉雲、黃孫淑齊、黃陳忍等人，及原共有人黃瑞
    之合法繼承人為被告，其當事人適格之要件即有欠缺，是原
    告請求分割共有物之訴部分，其當事人顯不適格。又原告併
    請求原共有人黃義之繼承人即被告卯○○等人辦理繼承登記
    之訴部分，因其請求分割共有物之訴部分已當事人不適格，
    則其請求繼承登記之訴部分，亦無保護之必要。
四、從而，依原告所訴之事實，在法律上顯無理由，逕以判決駁
    回。
五、訴訟費用之依據：民事訴訟法第78條。
中　　華　　民　　國　　96　　年　 4　　月　　  2 　　日
                  民事第一庭    法    　官　陳正禧
上正本證明與原本無異。
如對本裁定抗告，須於裁定送達後10日內向本院提出抗告狀。
中　　華　　民　　國　　96　　年　 4　　月　　  2 　　日
                                法院書記官  王宣雄
